【裁判字號】    97,交聲,1193
【裁判日期】    970509
【裁判案由】    聲明異議
【裁判全文】
臺灣臺中地方法院交通事件裁定        97年度交聲字第1193號
原處分機關  交通部公路總局臺中區監理所豐原監理站
異  議  人  甲○○
即受處分人
上列異議人即受處分人因違反道路交通管理處罰條例案件，對於
交通部公路總局臺中區監理所豐原監理站民國九十七年四月七日
所為之裁決（豐監稽違字第裁六三─ＨＤ0000000號違反
道路交通管理事件裁決書），聲明異議，本院裁定如下：
    主    文
原處分撤銷。
甲○○汽車駕駛人，行車速度，超過規定之最高時速，處罰鍰新
台幣壹仟捌佰元，並記違規點數壹點。
    理    由
一、原處分機關略以：異議人即受處分人甲○○（以下稱受處分
    人）於民國（下同）九十七年一月二十八日中午十二時五十
    七分許，駕駛車牌號碼6876-SK號自用小客車途經臺中縣沙
    鹿鎮○○路處，因「限速六十公里，經測速時速八十二公里
    ，超速二十二公里，二十以上未滿四十（經雷達、雷射測速
    儀器採證）」違規，經臺中縣警察局交通警察隊員警依違反
    道路交通管理處罰條例第四十條逕行舉發並製作中縣警交相
    字第ＨＤ0000000號舉發違反道路交通管理事件通知
    單，受處分人於九十七年二月二十九日提出申訴，業由舉發
    單位於九十七年三月十三日以中縣警交字第0970004392號函
    覆查明違規屬實，嗣經原處分機關於九十七年四月七日豐監
    稽違字第裁六三─ＨＤ0000000號裁決書，以「汽車
    駕駛人行車速度，超過規定之最高時速二十公里以上四十公
    里以下」之違規事實，裁處受處分人違反道路交通管理處罰
    條例第四十條規定，處罰鍰新臺幣（下同）一千八百元，逾
    期則依裁決書處罰主文規定裁處，於法並無不合等語。
二、受處分人則以：本人所提之問題未能給予充分合理解釋，僅
    以「查屬無誤」來作回應，此回應太過草率，本人無法茍同
    ，因違規照片中明顯有兩台車輛，本人質疑之問題並未正面
    回覆，為此聲明異議云云。
三、按汽車駕駛人，行車速度，超過規定之最高時速，處新臺幣
    一千二百元以上二千四百元以下罰鍰；又汽車駕駛人有道路
    交通管理處罰條例第四十條之情形者，除依原條項處罰鍰外
    ，並記違規點數一點，道路交通管理處罰條例第四十條、第
    六十三條第一項第一款分別定有明文。
四、經查本件受處分人於上開時間，駕駛上開自用小客車，途經
    臺中縣沙鹿鎮○○路處，因「限速六十公里，經測速時速八
    十二公里，超速二十二公里，二十以上未滿四十（經雷達、
    雷射測速儀器採證）」違規，經臺中縣警察局交通警察隊員
    警以中縣警交相字第ＨＤ0000000號舉發違反道路交
    通管理事件通知單逕行舉發，受處分人於期限內到案申訴，
    經原處分機關向原舉發機關函查，原舉發機關即臺中縣警察
    局函覆稱：「本案為移動式雷達測速超速違規案件，判別違
    規車輛方式係將判斷表放在相片上，違規車輛會在行經雷達
    波發射範圍內顯示出來，如速度未超過設定速度，則儀器不
    會感應拍照。經審酌本局舉發採證相片並以判斷表驗證，68
    76-SK號自小客車於九十七年一月二十八日十二時五十七分
    在沙鹿鎮○○路段行駛時，遭雷達感應測得行車速度時速為
    八十二公里，逾該路段速限六十公里上限，超速二十二公里
    無誤。」，原處分機關遂於九十七年四月七日以豐監稽違字
    第裁六三─ＨＤ0000000號裁決書，以受處分人「汽
    車駕駛人行車速度，超過規定之最高時速二十公里以上四十
    公里以下」之違規事實，依道路交通管理處罰條例第四十條
    規定，處罰鍰新臺幣一千八百元，逾期則依裁決書處罰主文
    規定裁處等情，此有臺中縣警察局九十七年一月三十日中縣
    警交相字第ＨＤ0000000號舉發違反道路交通管理事
    件通知單、臺中縣警察局九十七年三月十三日中縣警交字第
    0970004392號函、臺中區監理所豐原監理站豐監稽違字第裁
    六三─ＨＤ0000000號違反道路交通管理事件裁決書
    影本各一紙附卷可稽。足見本件警方係以精準之科學儀器測
    速舉發，應無混淆誤判之可能，且警察機關及所屬人員為維
    持交通秩序，依法執行職務，立場應是客觀公正，其與大量
    之不特定用路人素不相識，亦無仇怨，當無惡意誣陷受處分
    人違規超速之理。
五、綜上所述，本件並無任何證據足資證明警方有捏造事實、違
    法取證之情事，則警察機關本其維護交通秩序、安全職責，
    並以科學儀器所為之逕行舉發，自應受到合法、正確之推定
    。而受處分人復無法提出任何對其有利之證據供本院參酌，
    其否認違規之情，自不足採。是受處分人確有汽車駕駛人行
    車速度，超過規定之最高時速二十公里以上四十公里以下之
    違規事實，堪以認定。從而原處分機關以受處分人行車速度
    ，超過規定之最高時速二十公里以上四十公里以下之違規事
    實，裁處受處分人違反道路交通管理處罰條例第四十條規定
    ，處罰鍰一千八百元，逾期則依裁決書處罰主文規定裁處，
    固非無見，惟依道路交通管理處罰條例第六十三條第一項第
    一款規定，汽車駕駛人有道路交通管理處罰條例第四十條之
    情形者，除依原條項處罰鍰外，應並記違規點數一點，原處
    分機關就此未併予裁處，即有適用法規顯然錯誤之違法。本
    件受處分人聲明異議雖無理由，惟原處分既有不當，自應由
    本院加以撤銷，以受處分人違反道路交通管理處罰條例第四
    十條規定，裁處罰鍰一千八百元，並依同條例第六十三條第
    一項第一款規定，記違規點數一點，以資適法。
六、據上論斷，應依道路交通管理處罰條例第八十七條第二項，
    道路交通案件處理辦法第二十條前段，裁定如主文。
中    華    民    國    97    年    5     月    9     日
                  刑事第一庭    法  官  朱光國
上正本證明與原本無異。
如不服本裁定，應於送達後五日內，向本院提出抗告狀。
                                書記官  張孝妃
中    華    民    國    97    年    5     月    9     日


司法院資訊處製作；財團法人民間司法改革基金會備份。
